# 请教陈版，政府补助的会计处理？

提问人：lvshboy 时间：2011-03-16 14:40:16
A公司 09 年收到政府发放的中小企业发展专项资金 100 万元，当时的会计处理如下： 借：银行存款 100 万元 贷：专项应付款 100万元
A公司的基本情况如下： 1 、属于合资经营企业； 2 、符合财税[2009]年 87 号文件的规定，该项政府补助属于不征税收入； 3 、政府规定该补助专项用于厂房等基建建设； 4 、截至 2011 年 3 月A公司还处于筹建期，尚未正式投产。 我想建议A公司做如下会计调整：
（ 1 ）该项政府补助属于与资产相关的政府补助，应当计入递延收益；A公司当时的会计处理是错误的， 应当进行前期差错更正处理。 借：专项应付款 100 万元 贷：以前年度损益调整 100 万元 借：以前年度损益调整 100 万元 贷：递延收益 100 万元（ 2 ）等该项政府补助的厂房建设达到预计可使用状态时，应在该厂房的预计使用年限内对递延收益进行分摊，假设厂房预计使用年限为 20 年，无净残值，每月的会计处理如下： 借：制造费用 0.4万（100/20/12） 贷：累计折旧 0.4万（100/20/12） 借：递延收益 0.4万（100/20/12） 贷：营业外收入—不征税收入 0.4万（100/20/12） （ 4 ）与该项政府补助有关的厂房的累计折旧不得在税前扣除；该项政府补助属于不征税收入，在计算应纳税所得额时从收入总额中减除。 （ 5 ）递延收益的列报建议：对于一年内到期的递延收益，在流动负债下的“其他流动负债”项列报；剩下超过一年的部分，在非流动负债下的“其他非流动负债”项列报。 如果被审计单位的资产负债表的流动负债有“递延收益”这个科目，那么应该在“递延收益”科目列报还是按照上述调整建议进行列报？
请问，上述会计调整建议正确吗？应该怎样进行调整？请大家指教，谢谢！
[ 本帖最后由 lvshboy 于 2011-3-16 15:08 编辑 ]

回答人：chenyiwei
基本赞同你的意见。不过，在相关的资产达到预定可使用状态之前收到的与资产相关的政府补助，应当作为“专项应付款”或者“其他应付款”列报，在相关资产达到预定可使用状态后再转为递延收益并开始摊销。

回答人：chenyiwei
回复 藤椅 yuanhang0000 的帖子抱歉，因为以前曾有一度，准则讲解作出了此类规定，没有注意到后来又作了修改。 但是，对于一些较为复杂（如同时涉及大量资产）的财政拨款，或者同时涉及政府补助和资本性投入的情况，还是建议先在“专项应付款”或“其他应付款”科目中过渡一下，这样账务处理较为清晰。